# 基金条款设计中的兜底回购及衍生的预计负债问题

提问人：caiyiguang1 时间：2020-02-24 08:05:38
背景：已经明确，该基金会并入A公司集团报表，合伙协议为第三方LP（优先级）设定了兜底回购条款，该兜底条款实质由A公司承担。兜底条款约定，1-3年保证投入资本3%年化收益率（单利），4-5年4%（单利）。基金存续期间为 5 年。
问题 1 ：在设立之初，是否必需确认预计负债。假设可以合理预计，被投资项目前景良好，双方均不打算执行兜底条款而退出；是否可以只作为或有事项进行披露。
问题 2 ：若必需确认预计负债，如何估计是1-3年退出，还是4-5年退出。所谓“最佳估计”如何确定？及后续该选定何种折现率进行折现并入账？

回答人：chenyiwei
根据金融工具准则，只要承担了交付现金或在潜在不利情况下交换金融负债的现时义务，就需要确认一项金融负债，这里不适用或有事项准则的规定。所以尽管“可以合理预计，被投资项目前景良好，双方均不打算执行兜底条款而退出”，但在A公司的个别报表层面仍需确认相关的回购义务负债。该负债的期末余额是根据合同约定假设在本期末回购则需支付的金额。